臺灣高等法院刑事判決　　　　　　　 100年度上訴字第2658號
上　訴　人
即　被　告　李鋼興
選任辯護人　陳俊隆律師
上列上訴人即被告因毒品危害防制條例案件，不服臺灣桃園地方
法院100 年度訴字第257 號，中華民國100 年6 月8 日第一審判
決（起訴案號：臺灣桃園地方法院檢察署99年度偵字第12851 號
、第12871 號），提起上訴，本院判決如下：
    主  文
原判決撤銷。
李鋼興販賣第三級毒品，處有期徒刑伍年貳月。扣案如附表編號
一至四所示之物，均沒收
    事  實
一、李鋼興明知愷他命（ketamine）（俗稱K 他命）係毒品危害
    防制條例所列管之第三級毒品，不得持有、販賣，竟基於販
    入後販出意圖營利之犯意，於民國（以下同）99年4 月22日
    晚間8 時許，在桃園縣龜山鄉銘傳大學附近，以新臺幣（下
    同）8 萬4,000 元之價格（起訴書誤載為9 萬9,000 元），
    向黃正齊（黃正齊所涉販賣毒品罪嫌，業於99年4 月23日遭
    查獲並另案偵辦）購得第三級毒品愷他命，並於購得後自行
    分裝為215 包（係白色晶體，5 公克裝計32包，1 公克裝計
    183 包，合計驗前總毛重341.71公克，取0.26公克鑑定用罄
    ，驗餘總毛重合計341.45公克，驗前純質淨重約281.91公克
    ）、棕色膠囊1 包（總淨重49.49 公克，取0.37公克鑑定用
    罄，總餘49 .12公克），並欲將5 公克裝之愷他命，以1 包
    2,000 元之價格販售，1 公克裝之愷他命，以1 包400 元之
    價格販售，伺機將上開分裝之第三級毒品愷他命販賣與其他
    不特定人牟利。嗣李鋼興未及將販入之第三級毒品愷他命販
    售予其他不特定人前，即於99年4 月24日晚間9 時許，返回
    其位於桃園縣中壢市○○○街1 號10樓之20租屋處時，經警
    查獲並扣得其持有如附表編號一所示含有第三級毒品愷他命
    成分之白色晶體215 包、如附表編號二所示含有第三級毒品
    愷他命成分之棕色膠囊一包等物，另經其同意搜索其上開租
    屋處後，進而經警在該租屋處查獲扣得李鋼興所有如附表編
    號三所示供預備販賣第三級毒品愷他命犯罪所用之分裝空袋
    3 包、李鋼興所有如附表編號四所示供販賣第三級毒品愷他
    命犯罪所用之電子磅秤一台、另扣得與本案販賣第三級毒品
    愷他命無直接關連如附表編號五、六、七、八所示內含Meph
    edrone珍珠白色膠囊18顆（俗稱喵喵）、搗藥器一組、空膠
    囊20包，及現金59萬5,700 元等物。
二、案經桃園縣政府警察局中壢分局報請臺灣桃園地方法院檢察
    署檢察官偵查起訴。
    理  由
壹、程序部分：
一、按被告以外之人於審判外之言詞或書面陳述，除法律有規定
    者外，不得作為證據；又被告以外之人於審判外之陳述，雖
    不符合同法第159 條之1 至第159 條之4 之規定，但經當事
    人於審判程序同意作為證據，法院審酌該言詞陳述或書面陳
    述作成時之情況，認為適當者，亦得為證據。當事人、代理
    人或辯護人於法院調查證據時，知有第159 條第1 項不得為
    證據之情形，而未於言詞辯論終結前聲明異議者，視為有前
    項之同意，刑事訴訟法第159 條第1 項及第159 條之5 均有
    明文。經查：
（一）、證人王廷安、毛重仁於警詢中之證述，固屬傳聞證據，
        惟檢察官、被告李鋼興及其辯護人就前揭審判外陳述之
        證據能力，於本院準備程序及審判期日時均不爭執（本
        院卷第37頁、第63頁背面），且迄至言詞辯論終結前亦
        未再聲明異議。經核上開證據資料製作時之情況，查無
        違法不當或證明力明顯過低之瑕疵，亦認為以之作為證
        據應屬適當。
（二）、本案認定事實所引用之卷內其餘卷證資料（包括桃園縣
        政府警察局中壢分局搜索/ 扣押筆錄、扣押物品目錄表
        、同意搜索證明書、桃園縣政府警察局中壢分局尿液暨
        毒品檢體真實姓名與編號對照表、桃園縣政府警察局中
        壢分局管理監管紀錄表、刑事案件證物採驗紀錄表、臺
        灣檢驗科技股份有限公司2010年5 月11日，報告編號UL
        / 2010/40675號濫用藥物檢驗報告、內政部警政署99年
        5 月24日刑鑑字第0990062542號鑑定書等文書證據及物
        證），並無證據證明係公務員違背法定程序所取得，檢
        察官、被告李鋼興及辯護人，均未於本院言詞辯論終結
        前爭執其證據能力（本院卷第64頁至第65頁背面），茲
        審酌該等書面陳述作成時之情況，並無不宜作為證據之
        情事，且本院認為以之作為本案論罪之證據，均與待證
        事實具有關聯性，作為本案之證據亦屬適當，是依上開
        規定，自得為證據。
二、卷附查獲刑案現場照片及扣案毒品照片共21張（99年度偵字
    第12851 號偵查卷第29頁至第38頁；同99年度偵字第12871
    號偵查卷第33頁至第42頁），係傳達照相當時現場情況，而
    透過照片傳達的情形與現場真實情形，在內容上的一致性，
    透過機械的正確性來加以保障，換言之，照片並不存在人對
    現實情形的知覺、記憶所經常發生的表現錯誤，是照片之性
    質自非供述證據，核無傳聞法則之適用，於此亦別無證據證
    明上開資料有經偽造變造之情形，且經本案檢察官、被告李
    鋼興及其辯護人同意作為證據，是前開照片實具證據能力。
貳、實體部分：
一、本件訊據被告李鋼興固供承警方自其身上及其租屋處內扣得
    上開如事實欄第一段所述物品，並承認一次購買數量非微之
    愷他命毒品，惟矢口否認有販賣第三級毒品愷他命之犯行，
    辯稱：1.其本人是意圖販賣而持有Ｋ他命，原審適用毒品危
    害防制條例第4 條第3 項販賣第三級毒品罪，應有誤會。2.
    其本人以前並未接觸毒品，知悉只要沒有販賣ｋ他命就沒事
    ；其並無避重就輕，供述前後不一之情事，請給予其本人自
    新機會。
二、被告之辯護人除提出書狀為被告辯護外，另辯護略稱：1.被
    告自警詢、偵查、原審時，皆自白係意圖販賣而持有第三級
    毒品Ｋ他命，本可適用毒品危害防制條例第17條第2 項減刑
    之規定，然原審竟變更起訴法條認被告應適用毒品危害防制
    條例第4 條第3 項販賣第三級毒品罪，致被告無從適用減刑
    之規定。2.又販入與意圖販賣之差別在於被告何時起意販賣
    ，而本件被告係於購入毒品後，臨時起意販賣，並非購入時
    即有販賣的意圖，被告自警局、偵查即作相同陳述，故檢察
    官始起訴意圖販賣而持有第三級毒品罪。又因ｋ他命置於桌
    上易倒在地上，且非可置於桌上任人取用，是被告買入後臨
    時起意而認為如有人購買將賣給他人施用。故既準備販賣，
    理當分裝，而原審以被告所稱並非無償轉讓，當然是要分裝
    等語，並以磅秤、分裝袋而認被告買入毒品時即有販賣意圖
    ，應有誤解。況本件並無法證明被告一開始購入時即有販賣
    意圖，故有疑應利於被告。
三、本院查：
（一）、本案經警查獲扣案如事實欄第一段所示之白色結晶體21
        5 包與棕色膠囊1 包，經送請內政部警政署刑事警察局
        以氣相層析/ 質譜分析法及核磁共振分析法鑑定結果，
        均檢驗出第三級毒品愷他命之成分，該215 包愷他命，
        其中5 公克裝計32包，1 公克裝計183 包，合計驗前總
        毛重共341.71公克，共取0.26公克鑑定用罄，驗餘總毛
        重合計341.45公克，驗前純質淨重約281.91公克；另棕
        色膠囊1 包，總淨重49.49 公克，取0.37公克鑑定用罄
        ，總餘49.12 公克各等情，此有該局99年5 月24日刑鑑
        字第0990062542號鑑定書一紙在卷可證（臺灣桃園地方
        法院檢察署99年度偵字第12871 號偵查卷第79頁正、反
        面，以下簡稱【同上偵查卷】）。由此可見，被告李鋼
        興經警查獲之上開白色結晶體215 包與棕色膠囊1 包確
        均為第三級毒品愷他命無訛。
（二）、被告李鋼興於99年4 月25日在警詢時供稱：其本人之所
        以將所購得之毒品分裝為重量均等，是因為打算在生日
        轟趴時，若有人需要準備販售，愷他命5 公克裝的，其
        打算以1 包2,000 元之價格販售，而1 公克裝的愷他命
        ，打算以1 包400 元之價格販售，要販賣給其較熟之好
        友等語明確在卷（同上偵查卷第15頁至第16頁）；復於
        同（25）日在檢察官第一次偵查時供稱：其本人是打算
        生日開轟趴，愷他命200 多包是打算去開轟趴有人需要
        時就賣給他等語至明（同上偵查卷第55頁）；再於99年
        7 月27日在檢察官偵查時供稱：其本人打算在4 月28日
        要辦生日派對，所以買比較多，打算玩個三天，其有要
        賣給別人的想法，想說如果剛好有人要的話會在生日派
        對上賣給他，其本人買愷他命購入時除了自己施用外，
        如果有人要，有想要賣給人家等語在卷（同上偵查卷第
        87頁至第88頁）；故由被告李鋼興於上開警詢與二次偵
        查中供述均相一致之內容可知，可見被告於購入前述愷
        他命時即有意要販賣他人等情至明。再者依被告於100
        年5 月18日在本案原審臺灣桃園地方法院100 年度訴字
        第257 號毒品案件審理時供稱：「（問：你在警詢時提
        到一包愷他命、、、你有說你打算販賣的價格，你是如
        何決定價格？）我是根據我跟別人購買的經驗來訂價錢
        。」等語在卷（臺灣桃園地方法院100 年度訴字第257
        號刑事卷第17頁背面，以下簡稱原審卷）。足認被告於
        上開警詢供稱，其於購入上開第三級毒品愷他命，經分
        裝共215 包，計5 公克裝32包，1 公克裝183 包，5 公
        克裝每包販售價格2,000 元，1 公克裝每包販售價格40
        0 元等語以觀，即係其依據向他人購買愷他命的經驗來
        訂每包分裝量之不同價格以供其販賣之依據。由此顯見
        被告於購入前述愷他命時即係基於販賣之意思而販入，
        具有意圖營利之犯意至明。
（三）、被告雖於99年7 月27日在檢察官於同次偵訊再次確認時
        另供稱：其本人是在買回家在分裝愷他命時，才開始想
        說如果有多的部分，有人要的話，才會賣給他云云（同
        上偵查卷第88頁）。然由被告於上開（一）、就其自警
        詢時起至上開檢察官二次偵查所供稱購入愷他命之內容
        以觀（除最後檢察官再度確認時外），就其究係何時起
        意販賣第三級毒品愷他命一節，被告歷次之供述均相一
        致，亦即被告於購入前揭愷他命時即有意要販賣他人等
        情，已如上述。反觀被告於自檢察官再度確認迄至原審
        審理時，則改口供稱係於分裝毒品時始起意欲於轟趴趁
        機兜售第三級毒品愷他命等語，可見被告於檢察官對其
        再度確認時之供述，口供已有改變，其更改之此部分口
        供已屬可疑，自非可採。
（四）、另被告於上開警詢時供稱：磅秤是其本人購買，日後有
        需要可使用的，分裝空袋是其本人於分裝毒品後剩下來
        的等語明確在卷（同上偵查卷第15頁）；復於99年4 月
        25日在檢察官上開內勤時供稱：磅秤一台是在小北百貨
        看到的，想說以後可能用的到，要秤愷他命，方便分裝
        等語無訛（同上偵查卷第56頁）；迄至100 年5 月18日
        在原審審理時始改口供稱：其本人將毒品買回來後放在
        家裡，想說party 可能很多人，其本人又有新的毒品，
        故其本人就開始分裝搖頭丸，後來想說把愷他命也分裝
        ，假如有人要，也可以順便賣給他們。愷他命是其本人
        跟人家借電子磅秤再分裝，再由其自己去買分裝袋。其
        本人是在把毒品買回來後約二個小時內就去借電子磅秤
        ，並於借到電子磅秤後沒多久就去買分裝袋，是其本人
        跟住同一棟大樓之人借用電子磅秤，其所借用之電子磅
        秤已經還人了，至於扣案之電子磅秤是租屋時即在房子
        內云云（原審卷第17頁正、反面、第19頁）。故被告對
        其用以分裝愷他命之磅秤究係其原本自己所有之磅秤，
        抑或為分裝毒品始向他人借用一節等情，前後供述不一
        ；參以被告於前揭警詢時業已自承其購入上開毒品之時
        間乃凌晨5 時（同上偵查卷第14頁），惟被告於前述原
        審竟改口稱，其於購入毒品至其上開租屋處後之二小時
        內向同一棟大樓內之人借用電子磅秤云云，然被告購入
        毒品之時間為99年4 月22日，距離其欲開party 之99年
        4 月28日尚有6 日之久，殊難想像被告在時間尚屬寬裕
        之下，會於凌晨時段貿然向鄰居借用電子磅秤之情事，
        可見被告上開改口所辯，顯與常情事理不合，實難採信
        。
（五）、又被告於上開原審審理時自承：其本人在96年、97年、
        98年均未舉辦生日party ，而其本人於今（99）年想要
        在汽車旅館舉辦生日party ，是打算自己出錢請幾十個
        人參加，並準備愷他命及搖頭丸，而其花了九萬至十萬
        元購買毒品，在旅館開房間花費起碼八千多元，其會事
        先準備一些飲料，但沒有估預算，打算看到時來的人，
        不夠再買等語（同上原審卷第18頁正、反面）。由上所
        述，足認被告以往並無舉辦生日party 之慣例，且該（
        9 9 ）年亦非被告本人有特殊而值得加以慶祝之歲數（
        被告李鋼興乃65年4 月28日生，於99年4 月28日乃34歲
        ），故殊難想像被告為了舉辦免費供施用毒品之party
        ，花費九萬元至十萬元之毒品無償供人使用，況被告於
        99年4 月25日在檢察官偵查時自承：其本人最近（即99
        年4 月25日）無固定工作，之前是開計程車，差不多快
        2 個月無固定工作，其本人有渣打銀行之帳戶，戶頭內
        有1 萬多元等語在卷（同上偵查卷第56頁）。由此益證
        被告手頭並不寬裕，應無多餘之款項足供其宴請朋友施
        用第三級毒品愷他命，故被告於前述原審辯稱其花錢購
        買毒品準備愷他命係打算於轟趴時無償供人使用一節，
        無非事後飾卸之詞，自難採信。
（六）、本案經警查獲扣案之白色結晶體215 包與棕色膠囊1 包
        ，經送請前述刑事警察局鑑定結果，均檢驗出第三級毒
        品愷他命之成分，已如上述。依上開說明，若確如被告
        所言，其販入上開毒品215 包部分僅係供其自己本人及
        來轟趴之朋友使用，則只需將所購得之毒品置於桌上供
        人任意依個人施用之量加以取用即可，衡情實無將該毒
        品分裝成5 公克裝32包、1 公克裝183 包等分別相同重
        量包裝之必要。況1 公克之份量乃一般毒品交易常用之
        份量，被告李鋼興特地將所販入之毒品分裝為此份量，
        共分裝成183 包；另又分裝成5 公克裝計32包，共計21
        5 包等情，均如前述，益證被告就其所購買之前開愷他
        命而予自行分裝成215 包，顯然是為方便其販售而為此
        分裝，可見被告前揭所辯，顯不足採。
（七）、又員警於被告身上與被告前述租屋處查獲扣得前述分裝
        為215 包愷他命（5 公克裝計32包，1 公克裝計183 包
        ，合計驗前總毛重341.71公克，取0.26公克鑑定用罄，
        驗餘總毛重合計341.45公克，驗前純質淨重約281.91公
        克）、含愷他命成分之棕色膠囊1 包（總淨重49.49 公
        克，取0.37公克鑑定用罄，總餘49.12 公克）、內含Me
        phedrone珍珠白色膠囊18顆、電子磅秤 1 臺、搗藥器1
        組、分裝空袋3 包、空膠囊20包，現金59萬5,700 元各
        等情，除據被告李鋼興於警詢時供明在卷外（同上偵查
        卷第13頁），並有桃園縣政府警察局中壢分局搜索/ 扣
        押筆錄、扣押物品目錄表與查獲現場照片及扣案毒品照
        片共21張與扣押物品清單及上開物品扣案各在卷可證（
        同上偵查卷第27頁至第30頁、33頁至第42頁；原審卷第
        22頁、同原審100 年度審訴字第658 號刑事卷第2 頁，
        本院卷第114 頁正、反面）。
（八）、查被告李鋼興係以新台幣84000 元購買如上開事實欄第
        一段所述之愷他命（俗稱K 他命），另以新台幣15000
        元購買第二級毒品MDMA（俗稱搖頭丸），並非以9 萬9,
        000 元之價格購入上揭第三級毒品愷他命等情，此據被
        告李鋼興於99年4 月25日在警詢調查時供述明確（同上
        偵查卷第14頁、12頁）。又被告於購入前揭第三級毒品
        愷他命，並於購得後自行分裝為215 包，計5 公克裝計
        32包，1 公克裝計183 包，已如前述。而被告李鋼興則
        係以5 公克裝愷他命1 包，每包以2,000 元之價格販售
        ，而1 公克裝愷他命1 包，每包以400 元之價格販售，
        依上開分裝後之第三級毒品愷他命5 公克裝計有32包，
        每包以2,000 元之價格販售計算，計將有販賣所得64,0
        00元；分裝後之第三級毒品愷他命1 公克裝計有183 包
        ，每包以400 元之價格販售計算，計將有販賣所得73,2
        00元，共計215 包第三級毒品愷他命販賣所得共137,20
        0 元。如被告李鋼興以上開8 萬4,000 元成本購入第三
        級毒品愷他命後，嗣經分裝共215 包，計5 公克裝32包
        ，1 公克裝183 包，5 公克裝每包販售價格2,000 元，
        1 公克裝每包販售價格400 元，共計販賣所得137,200
        元，另扣除被告前揭購入第三級毒品愷他命之成本價格
        8 萬4,000 元以觀，被告則有53,200元之利潤，由此可
        見被告購入上開第三級毒品愷他命，嗣經其自行分裝為
        215 包，數量眾多，而於全部販售後，將有前述53,200
        元之利潤，並經警於被告租屋處查獲扣得被告李鋼興所
        有供販賣第三集毒品愷他命所用以秤分裝愷他命重量之
        電子磅秤一台與被告李鋼興所有供預備販賣第三級毒品
        愷他命犯罪所用之分裝空袋3 包各等情，由此可見，顯
        然被告於購入上開毒品愷他命之際其意即在販售與其他
        不特定人而有營利之意圖甚明。從而被告與其辯護人辯
        稱，是被告買入該毒品愷他命後臨時起意而認為如有人
        購買將賣給他人施用，故被告僅有意圖販賣而持有第三
        級毒品Ｋ他命云云，無非事後卸責之詞，委不足採。
（九）、綜上所述，本案事證明確，被告犯行應堪認定。
四、查毒品危害防制條例固於98年 5 月20日經總統修正公布第4
    、11、11-1、17、20、25條等條文，惟不論依中央法規標準
    法第13條之規定，自公布日起至第3 日即98年5 月22日發生
    效力（司法院98年6 月29日院臺廳刑一字第0980014643號函
    參照），抑或係依該條例36條所定「本條例自公布後6 個月
    施行」規定，自公布後6 個月施行（法務部98年6 月8 日法
    檢字第0980802279號函參照），毒品危害防制條例於本案被
    告李鋼興行為時均已發生效力，並無新舊法比較之適用，併
    予敘明。
五、按販賣毒品罪，並不以販入之後復行賣出為構成要件，只須
    以營利為目的，將毒品購入或將之賣出，有一於此，其犯罪
    即已完成。至意圖販賣而持有毒品罪，則係行為人原無販賣
    營利之意圖，於購入或因其他原因取得毒品後，始另行起意
    販賣營利者而言（最高法院90年度臺上字第7782號、95年度
    臺上字第3574號刑事判決參照）。查愷他命（ketamine）係
    屬毒品危害防制條例所列管之第三級毒品，不得持有、販賣
    ，本案被告李鋼興購入第三級毒品愷他命之目的，有購入後
    伺機販售愷他命與他人之意圖，且依其所供述之其欲販售之
    價格共計販賣所得與其所販入之本價格相比，確已有獲利達
    53,200元之利潤，已如前述；由此足證被告確有藉此牟利之
    意圖至明。核被告所為係犯毒品危害防制條例第4 條第3 項
    之販賣第3 級毒品罪，被告持有前述第三級毒品愷他命之低
    度行為應為其販賣之高度行為所吸收，不另論罪；公訴人起
    訴書認被告所為係犯毒品危害防制條例第5 條第3 項之意圖
    販賣而持有第3 級毒品罪，容有未洽，然起訴事實與判決事
    實同一，爰依法逕行變更起訴法條。次按「犯第4 條至第8
    條之罪者於偵查及審判中均自白者，減輕其刑」，毒品危害
    防制條例第17條第2 項定有明文。而所謂自白係就被疑為犯
    罪之事實陳述，查本案被告李鋼興雖於偵查及原審審理時均
    自白其係意圖販賣而持有第三級毒品甲基安非他命（見同上
    偵查卷第88頁及原審卷第19頁），然於原審依職權諭知其犯
    行可能構成意圖營利而販入第三級毒品之販賣罪並質疑其陳
    述之疑點後（原審卷第19頁），被告仍辯稱其係於分裝毒品
    時始起意販賣，顯非就其被疑為犯罪之事實陳述；本院亦同
    原審之認定，認被告係犯毒品危害防制條例第4 條第3 項之
    販賣第3 級毒品罪，因被告對此於原審及本院均未自白犯罪
    ，自無毒品危害防制條例第17條第2 項減輕其刑之適用，辯
    護人認應適用前開條項之規定減輕其刑，似有誤會，附此敘
    明。
參、撤銷原判決部分：
一、原審經調查結果，認被告於販入第三級毒品愷他命時，即有
    基於意圖營利販賣與不特定之他人，因認公訴人起訴書以被
    告所為係犯毒品危害防制條例第5 條第3 項之意圖販賣而持
    有第3 級毒品罪，尚有未洽，因而變更起訴法條，認被告係
    犯毒品危害防制條例第4 條第3 項之販賣第三級毒品愷他命
    罪，事證明確，對於被告予以論罪科刑，並對於扣案如附表
    編號一、二所示之第三級毒品愷他命、如附表編號三所示之
    未使用包裝夾鍊袋3 包，係被告所有供販賣毒品犯罪預備之
    物，分別依刑法第38條第1 項第1 款、第2 款之規定予以宣
    告沒收。扣案如附表編號四所示之電子磅秤一台，為被告所
    有供販賣第三級毒品愷他命犯罪所用之物，依毒品危害防制
    條例第19條第1 項前段之規定，宣告沒收之各等情，固非無
    見。
二、然查：
（一）、本案被告業已於警詢時供稱，其本人之所以將所購得之
        毒品分裝為重量均等，是因為打算在生日轟趴時，若有
        人需要準備販售，愷他命5 公克裝的，其打算以1 包2,
        000 元之價格販售，而1 公克裝的愷他命，打算以1 包
        400 元之價格販售，要販賣給其較熟之好友等語，已如
        前述。然原審就被告將5 公克裝之愷他命，以1 包2,00
        0 元之價格販售，1 公克裝之愷他命，以1 包400 元之
        價格販售等之關於被告所犯本罪意圖營利販賣第三級毒
        品愷他命罪構成要件之販賣價格，並未於事實欄明確記
        載，事實顯然未臻明確；理由亦未說明被告關於本案販
        賣第三級毒品愷他命如何認定有營利，理由亦未完備。
（二）、本案被告係以新台幣84000 元購買如事實欄第一段所述
        之愷他命（俗稱K 他命），已據被告於前開警詢時供述
        明確。原判決事實欄則記載「以新臺幣（下同）9 萬9,
        000 元之價格，向黃正齊購得第三級毒品愷他命」等語
        ，事實之認定未臻正確而有違誤。
（三）、原判決理由欄第貳段、四之（二）、業已敘明對扣案如
        附表編號三所示之未使用包裝夾鍊袋3 包係被告所有，
        為供販賣毒品犯罪預備之物，均應依刑法第38條第1 項
        第2 款之規定宣告沒收。惟原判決據上論斷欄漏引刑法
        第38條第1 項第2 款，適用法律未盡完備。
（四）、本案被告購得前述第三級毒品愷他命，並於購得後自行
        分裝為215 包，5 公克裝計32包，1 公克裝計183 包，
        合計驗前總毛重341.71公克，取0.26公克鑑定用罄，驗
        餘總毛重合計341.45公克，驗前純質淨重約281.91公克
        等情，有前開內政部警政署刑事警察局，99年5 月24日
        刑鑑字第0990062542號鑑定書在卷可稽，已如前述。然
        原判決事實欄第一段與理由欄第貳段、一之（四）、（
        五）及第貳段、四之（一）、均記載「驗餘總毛重合計
        341. 15 公克」，關於驗餘總毛重事實之計算與認定，
        顯然未臻正確。
肆、本件被告提起上訴，否認犯有販賣第三級毒品愷他命之犯行
    ，辯稱其僅有意圖販賣而持有第三級毒品Ｋ他命犯行，且已
    對該部分自白認罪，故應有毒品危害防制條例第17條第2 項
    減輕其刑之適用云云，經核並不足採，已如上述。然原判決
    既有前述違誤與不當之處，顯屬無可維持，自應由本院將原
    判決撤銷，另為適法之判決。爰審酌被告正值青年，不以正
    當職業謀生，而以販賣毒品牟利，危害國民身心健康，對社
    會治安造成損害，其明知此為法所嚴禁仍為之，應予非難，
    被告經查獲欲販賣第三級毒品愷他命之數量達213 包之多，
    本應予嚴懲，惟姑念其尚未賣出毒品即遭查緝，毒品尚未擴
    散流入市面，尚未危害大眾及被告犯後猶飾詞否認有販賣第
    三級毒品愷他命之犯行之犯後態度，未見其有悔悟之意，並
    考量其犯罪之動機、目的、手段、素行、生活狀況、智識程
    度等一切情狀，改判處如主文第二項所示之刑為有期徒刑5
    年2 月，以示懲儆。
伍、沒收部分：
（一）、按毒品危害防制條例第18條第1 項前段之規定，應予沒
        收銷燬之毒品，以經查獲之第一、二級毒品為限。又毒
        品依其成癮性、濫用性及對社會危害性，共分為四級，
        施用或持有第三、四級毒品，因其可罰性較低，該條例
        除就持有第三、四級毒品純質淨重20公克以上設有處罰
        規定外，未另設處罰之規定，然鑑於第三、四級毒品均
        係管制藥品，特於同條例第11條之1 明定無正當理由，
        不得擅自持有；第18條第1 項後段復規定查獲之第三、
        四級毒品，無正當理由而擅自持有者，均沒入銷燬之，
        從而，依同條例第18條第1 項後段應沒入銷燬之毒品，
        專指查獲施用或持有之第三、四級毒品，但不構成犯罪
        行為者而言，如持有第三級毒品純質淨重20公克以上者
        ，既屬同條例相關法條明文規定處罰之犯罪行為，即非
        該條項應依行政程序沒入銷燬之範圍，而同條例對於犯
        持有第三級毒品純質淨重20公克以上罪所查獲之毒品之
        沒收，並無特別規定，但該行為既已構成犯罪，則該毒
        品即屬不受法律保護之違禁物，自應回歸刑法之適用，
        依刑法第38條第1 項第1 款之規定沒收之（最高法院96
        年度臺上字第884 號、99年度臺上字第338 號等判決意
        旨參照）。是扣案如附表編號一所示之白色晶體215 包
        含外包裝袋215 個（5 公克裝計32包，1 公克裝計183
        包，合計驗前總毛重341.71公克，取0.26公克鑑定用罄
        ，驗餘總毛重合計341.45公克，驗前純質淨重約281.91
        公克）及如附表編號二所示之棕色膠囊1 包（總淨重49
        .49 公克，取0.37公克鑑定用罄，總餘49.12 公克），
        經送驗後均確含愷他命成分，且經鑑定純質淨重均逾20
        公克以上，可見均屬違禁物無訛，且因如附表編號一所
        示之該等外包裝215 個與其內之愷他命難以析離完盡，
        除檢驗用罄部分業已滅失毋庸宣告沒收外，參諸前開說
        明，自均應依刑法第38條第1 項第1 款之規定，均予宣
        告沒收。
（二）、扣案如附表編號三所示之未使用包裝夾鍊袋3 包，係被
        告所有供分裝毒品剩下，業據其供承在卷（同上偵查卷
        第15頁；原審卷第19頁），乃其用以盛裝毒品使用之物
        ，然因無積極證據證明已有毒品交易聯繫、抑或賣出之
        情，自僅堪認上開物品為供販賣毒品犯罪預備之物，均
        應依刑法第38條第1 項第2 款之規定宣告沒收。至檢察
        官認如附表編號三所示之物，應依毒品危害防制條例第
        19條第1 項前段之規定宣告沒收，容有誤會，附此敘明
        。
（三）、扣案如附表編號四所示之電子磅秤一台，係被告所有供
        分裝毒品所用，業據被告自承在卷（同上偵查卷第15頁
        、第56頁），且參諸被告為警查獲時，其身上已持有業
        已分裝完畢之愷他命215 包，已如前述，足認被告確已
        利用該扣案電子秤分裝過毒品，是扣案電子秤一台係供
        其用於愷他命毒品秤重分裝之工具，為供被告販賣毒品
        之犯罪所用，應依毒品危害防制條例第19條第1 項前段
        之規定，宣告沒收之。
（四）、扣案如附表編號五所示之喵喵18粒，經送驗後結果判定
        為Me phedrone ，而Mephedrone為新興毒品，尚未被衛
        生署列入管制，此有台灣檢驗科技股份有限公司2010年
        5 月11日，報告編號UL /2010/40675號濫用藥物檢驗報
        告一份在卷足憑（同上偵查卷第70頁），又查無積極證
        據證明與本案犯罪有關，本院均無從為沒收之諭知。檢
        察官認附表編號五所示之物，應依刑法第38條第1 項第
        1 款之規定宣告沒收，容有誤會，附此敘明。
（五）、扣案如附表編號六、七、八所示之擣藥器、空膠囊20包
        及現金59萬5,700 元，其中擣藥器係被告所有用以打碎
        搖頭丸所用之物，空膠囊20包是要用來裝喵喵，現金59
        萬5,700 係要用來開洗車廠，與本案無關等情，業據被
        告於偵查及原審審理時供稱明確（同上偵查卷第15頁；
        原審卷第18頁背面、第19頁），亦無證據足認與被告所
        犯本件販賣第三級毒品罪有直接關連，爰均不諭知沒收
        。檢察官認如附表編號六、七、八所示之物，應依毒品
        危害防制條例第19條第1 項前段之規定宣告沒收，容有
        誤會，附此敘明。
據上論斷，應依刑事訴訟法第369 條第1 項前段、第364 條、第
299 條第1 項前段、第300 條，毒品危害防制條例第4 條第3 項
、第19條第1 項前段，刑法第11條前段、第38條第1 項第1 款、
第2 款，判決如主文。
本案經檢察官周誠南到庭執行職務。
中    華    民    國  100     年    12    月    27    日
                  刑事第十五庭審判長法  官  沈宜生
                                    法  官  吳炳桂
                                    法  官  陳坤地
以上正本證明與原本無異。
如不服本判決，應於收受送達後10日內向本院提出上訴書狀，其
未敘述上訴之理由者並得於提起上訴後10日內向本院補提理由書
（均須按他造當事人之人數附繕本）「切勿逕送上級法院」。
                                    書記官  梁駿川
中    華    民    國   100    年    12    月    28    日
附表：
┌──┬──────────┬────────┬───────┐
│編號│扣押物品            │檢驗報告        │備註          │
├──┼──────────┼────────┼───────┤
│一  │愷他命貳佰壹拾伍包（│鑑定結果：(一)    │依刑法第38條第│
│    │5公克裝計32包，1 公 │  白色結晶體32包│1 項第1 款之規│
│    │克裝計183包，含包裝 │  ，檢出愷他命成│定，宣告沒收。│
│    │袋共215個）         │  分【驗前毛重16│              │
│    │                    │  7. 94 公克（含│              │
│    │                    │  32袋共約6.40公│              │
│    │                    │  克），取樣0.15│              │
│    │                    │  公克，驗餘毛重│              │
│    │                    │  167.79公克），│              │
│    │                    │  純度為93％，推│              │
│    │                    │  估驗前總純質淨│              │
│    │                    │  重約150.23公克│              │
│    │                    │  】。          │              │
│    │                    │  (二)            │              │
│    │                    │  白色結晶體183 │              │
│    │                    │  包，檢出愷他命│              │
│    │                    │  成分【驗前毛重│              │
│    │                    │  173.77公克（含│              │
│    │                    │  183 袋），取樣│              │
│    │                    │  0.11公克，驗餘│              │
│    │                    │  毛重173.66公克│              │
│    │                    │  ），純度為96％│              │
│    │                    │  ，推估驗前總純│              │
│    │                    │  質淨重約131.68│              │
│    │                    │  公克】。      │              │
│    │                    │(三)內政部警政署│              │
│    │                    │ 刑事警察局99年5│              │
│    │                    │  月24日刑鑑字第│              │
│    │                    │  0000000000號鑑│              │
│    │                    │  定書（參見上開│              │
│    │                    │  偵卷第79頁至第│              │
│    │                    │  80頁）。      │              │
├──┼──────────┼────────┼───────┤
│二  │棕色膠囊壹包        │(一)棕色膠囊1 包│依刑法第38條第│
│    │                    │，檢驗出微量第三│1 項第1 款之規│
│    │                    │  級毒品愷他命成│定，宣告沒收。│
│    │                    │  分【驗前總淨重│              │
│    │                    │  49.49 公克，取│              │
│    │                    │  樣0.37 公 克，│              │
│    │                    │  驗餘淨重49 .12│              │
│    │                    │  公克】。      │              │
│    │                    │(二)內政部警政署│              │
│    │                    │刑事警察局99年5 │              │
│    │                    │  月24日刑鑑字第│              │
│    │                    │  0000000000號鑑│              │
│    │                    │  定書（參見上開│              │
│    │                    │  偵卷第79頁至第│              │
│    │                    │  80頁）。      │              │
├──┼──────────┼────────┼───────┤
│三  │分裝夾鍊袋參包      │                │依刑法第38條第│
│    │                    │                │1 項第2 款，宣│
│    │                    │                │告沒收。      │
├──┼──────────┼────────┼───────┤
│四  │電子磅秤壹臺        │                │依毒品危害防制│
│    │                    │                │條例第19條第1 │
│    │                    │                │項前段之規定，│
│    │                    │                │宣告沒收。    │
├──┼──────────┼────────┼───────┤
│五  │內含Mephedrone珍珠白│                │無證據證明與被│
│    │色膠囊18顆（俗稱喵喵│                │告本件犯行有直│
│    │）                  │                │接關連，爰不諭│
│    │                    │                │知沒收。      │
├──┼──────────┼────────┼───────┤
│六  │擣藥器1 組          │                │同          上│
├──┼──────────┼────────┼───────┤
│七  │空膠囊20包          │                │同          上│
├──┼──────────┼────────┼───────┤
│八  │現金59萬5,700 元    │                │同          上│
└──┴──────────┴────────┴───────┘
附錄論罪科刑法條：
毒品危害防制條例第4 條
製造、運輸、販賣第一級毒品者，處死刑或無期徒刑；處無期徒
刑者，得併科新臺幣2 千萬元以下罰金。
製造、運輸、販賣第二級毒品者，處無期徒刑或7 年以上有期徒
刑，得併科新臺幣1 千萬元以下罰金。
製造、運輸、販賣第三級毒品者，處5 年以上有期徒刑，得併科
新臺幣7 百萬元以下罰金。
製造、運輸、販賣第四級毒品者，處3 年以上10年以下有期徒刑
，得併科新臺幣3 百萬元以下罰金。
製造、運輸、販賣專供製造或施用毒品之器具者，處 1 年以上 7
年以下有期徒刑，得併科新臺幣1 百萬元以下罰金。
前五項之未遂犯罰之。